臺灣高等法院臺南分院刑事裁定
抗　告　人
即 受 刑人　甲○○
上列抗告人因聲請撤銷緩刑案件，不服臺灣嘉義地方法院中華民
國96年3月30日裁定（96年度撤緩字第22號）提起抗告，本院裁
定如下：
    主      文
抗告駁回。
    理  由
一、聲請意旨略以：受刑人甲○○因違反槍砲彈藥刀械管制條例
    案件，前經臺灣嘉義地方法院以九十三年度訴字第二三八號
    判決判處有期徒刑一年，緩刑三年，緩刑期內付保護管束，
    於九十三年九月二十四日確定在案。竟於保護管束期內再犯
    毒品危害防制條例案件，經臺灣嘉義地方法院以九十六年度
    嘉簡字第二四三號判處得易科罰金之有期徒刑六月，於九十
    六年二月二十六日確定，因其不知改過自新，法治觀念淡薄
    ，缺乏悔過遷善之意，顯有再犯之虞，足認原宣告之緩刑難
    收其預期效果，有執行刑罰之必要，爰依刑法第七十五條之
    一第一項第二款，刑事訴訟法第四百七十六條之規定，聲請
    撤銷緩刑之宣告等語。
二、按於九十四年一月七日刑法修正施行前，受緩刑之宣告，九
    十四年一月七日修正刑法施行後，仍在緩刑期內者，適用九
    十四年一月七日修正施行之刑法第七十五條、第七十五條之
    一及七十六條規定，九十五年七月一日施行之刑法施行法第
    六條之一定有明文。次按受緩刑之宣告而有緩刑期內因故意
    犯他罪，而在緩刑期內受得易科罰金之有期徒刑、拘役或罰
    金之宣告確定情形，以及緩刑期內因過失更犯罪，而在緩刑
    期內受有期徒刑之宣告確定情形，足認原宣告之緩刑難收其
    預期效果，而有執行刑罰之必要者，得撤銷其宣告，此觀九
    十四年一月七日修正，九十四年二月二日公布，九十五年七
    月一日施行之刑法第七十五條之一第一項第二款、第三款規
    定甚明。
三、經查：
  (一)受刑人甲○○因槍砲彈藥刀械管制條例案件，前經臺灣嘉義
    地方法院於九十三年八月三十一日以九十三年度訴字第二三
    八號判決判處有期徒刑一年，緩刑三年，於九十三年九月二
    十四日確定；復於緩刑期內因違反毒品危害防制條例案件經
    臺灣嘉義地方法院於九十六年二月六日以九十六年度嘉簡字
    第二四三號判決，判處得易科罰金之有期徒刑六月，並於九
    十六年二月二十六日確定等情，有上開各該判決書及其臺灣
    高等法院被告前案紀錄表各乙份在卷可憑，揆諸上開說明，
    受刑人係於九十四年一月七日修正，九十四年二月二日公布
    ，九十五年七月一日施行之刑法修正施行前受緩刑宣告，修
    正施行後尚在緩刑期內，是關於撤銷受刑人上開緩刑宣告，
    應適用九十五年七月一日修正施行之刑法相關規定。
  (二)受刑人甲○○前係因違反槍砲彈藥刀械管制條例案件經臺灣
    嘉義地方法院判處有期徒刑一年，緩刑三年，在緩刑期內付
    保護管束，竟不思謹慎行事、改過遷善，於緩刑期內再因施
    用第一級毒品之違反毒品危害防制條例案件經臺灣嘉義地方
    法院於九十六年二月六日以九十六年度嘉簡字第二四三號判
    決，判處得易科罰金之有期徒刑六月等情，並有上開判決書
    足稽。
四、因而原審適用刑事訴訟法第四百七十六條、第二百二十條，
    刑法施行法第六條之一，刑法第七十五條之一第一項第二款
    之規定，並審酌受刑人甲○○前於九十三年間已因施用第二
    級毒品案件，經裁定令入勒戒處所施以觀察、勒戒，後因認
    無繼續施用毒品之傾向而釋放出所等情，有其臺灣高等法院
    被告前案紀錄表、該案之裁定書、執行指揮書及不起訴處分
    書各乙份在卷可憑，理應深知施用毒品之危害及刑罰之嚴峻
    ；而受刑人所犯違反槍砲彈藥刀械管制條例案件係因考量其
    當時尚在就學，始認其所宣告之刑，以暫不執行為適當，詎
    受刑人甲○○竟未記取前案觀察、勒戒之教訓，並珍惜上開
    緩刑宣告之機會，戮力向學、謹慎行事並改過遷善，反再自
    陷於施用第一級毒品犯行，更於保護管束執行中，於觀護人
    訪談時仍矢口否認其施用第一級毒品犯行，此有臺灣嘉義地
    方法院檢察署執行保護管束情況約談報告表乙份在卷可憑，
    足見其無視法律規範之輕率態度，實難認受刑人於犯後已生
    悔意，原宣告之緩刑顯然未能使得受刑人悛悔向上，而難收
    其預期效果，因認有執行刑罰必要之情形，認檢察官之聲請
    ，與刑法第七十五條之一第一項第二款規定相符，而撤銷受
    刑人臺灣嘉義地方法院以九十三年度訴字第二三八號緩刑之
    宣告。本院經核其認事用法，均無不當，裁定亦稱妥適。受
    刑人抗告意旨以該犯罪行為，尚非嚴重侵害到其他個人、社
    會或國家法益，難以抗告人觸犯上開毒品案件，即認本件緩
    刑之宣告已難收預期效果云云，為無理由，應予駁回。
五、據上論結，應依刑事訴訟法第412條，裁定如主文。
中　　華　　民　　國　　96　　年　　5　　 月　　 2　　日
                  刑事第五庭  審判長法　官  楊明章
                                    法　官  戴勝利
                                    法　官  顏基典
以上正本證明與原本無異。
不得再抗告。
　　　　　　　　　　　　　　　　　　書記官  呂嘉文
中　　華　　民　　國　　96　　年　　5 　　月　　2 　　日
